# 请教：基本建设财务决算审计问题

提问人：wayne6 时间：2011-09-16 11:27:39
如题，基建财务决算审计时发现的与工程无关的费用支出应如何处理？如从工程支出中调减，该费用支出实际已发生，基建账户货币资金已减少，调减的费用支出应如何反映核算？

回答人：chenyiwei
如果是基于财务审计的要求（企业会计准则口径），则对于如基建办公场所的一些家具等，以及业务招待费等基建管理费用，并不属于相关资产达到预定可使用状态前的必要、合理的支出，应当于发生时费用化，不能计入工程所形成的固定资产价值中。

回答人：chenyiwei
回复 linzizhen 的帖子
我认为，从财务会计角度，计入资产成本的支出仅限于为了使固定资产达到预定可使用状态所发生的必要、合理的支出，即这些支出应当与改变资产的状态相关联。即使是基建部门，其所发生的业务招待费允许有一定的比例（例如你说的 10 ％以内），但该指标更多地体现为财务管理方面的意义（支出控制），在会计处理方面，我理解不应资本化计入固定资产价值。
另外，由企业投资建设的经营性项目不适用《基本建设财务管理规定》。

提问人：linzizhen 时间：2011-09-16 18:58:39
回复 chenyiwei 的帖子
从会计准则的角度，的确如您所说，应当以资产达到预定可使用状态所发生的必要、合理的支出。因此这个业务招待费的确不适合计入固定资产。
但关于基建会计，实际中的确是不可避免要参考基本建设财务管理及会计的规定。特别是在做基建的预算和结算时候。而且有些投资人还是地方政府。 那么财务报表的审计中，就可能存在着企业按照基建决算审计认定的价值确认资产的情况。如果进行调整，企业的反对意见很大，而我们也不能另做一个基建审计。

回答人：chenyiwei
可能只能基于重要性原则，看看影响金额是否在可接受范围之内了。